th: การออกแบบป้ายฉุกเฉิน/ความปลอดภัย: ระบบเตือนภัย; จุดรวมพล; ทางออกฉุกเฉิน; ทางออก; อุปกรณ์ดับเพลิง; ทางหนีไฟ; ปฐมพยาบาล; มีสุนัขเฝ้ายาม; พื้นที่ใส่หมวกนิรภัย; วัตถุอันตราย; ไฟฟ้าแรงสูง; ต้องใช้บัตรประจำตัว; ห้ามเข้า; ห้ามบุกรุก; เขตหวงห้าม; พื้นลื่น; เฉพาะพนักงานเท่านั้น; มีการติดตั้งกล้องวงจรปิด; อื่นๆ
nb: Utforming av nød-/sikkerhetsskilt: Alarmsystem; Møtepunkt; Nødutgang; Utgang; Brannutstyr; Nødutgang; Førstehjelp; Vakthund; Område med hjelmpåbud; Farlige stoffer; Høyspenning; ID påkrevd; Ingen adgang; Adgang forbudt; Begrenset område; Glatt overflate; Bare ansatte; Videoovervåkning; Annen
el: Σχεδιασμός πινακίδας έκτακτης ανάγκης/ασφαλείας: Σύστημα συναγερμού; Σημείο συνάθροισης; Έξοδος κινδύνου; Έξοδος; Πυροσβεστικός εξοπλισμός; Έξοδος πυρκαγιάς; Πρώτες βοήθειες; Σκύλος φύλακας; Επιτρέπονται μόνο οι εργαζόμενοι; Επικίνδυνα υλικά; Υψηλή τάση; Απαιτείται ταυτότητα; Απαγορεύεται η είσοδος; Μην εισέρχεστε; Ζώνη περιορισμένης πρόσβασης; Ολισθηρή επιφάνεια; Μόνο για το προσωπικό; Ο χώρος παρακολουθείται με κάμερες; Άλλο
zh-CN: 紧急/安全标志设计: 家庭报警系统; 集合地; 紧急出口; 出口; 消防器材; 逃生通道; 急救; 看门狗; 安全帽区; 危险品; 高压危险; 需要提供身份证; 禁止驶入; 严禁擅自闯入; 管制区; 表面湿滑; 仅供职员使用; 视频监控; 其他
de: Design des Notfall-/Sicherheitsschilds: Alarmsystem; Sammelplatz; Notausgang; Ausgang; Feuer-Ausrüstung; Notausgang; Erste Hilfe; Wachhund; Schutzhelm-Bereich; Gefahrstoffe; Hochspannung; Ausweis erforderlich; Kein Einlass; Betreten verboten; Sperrgebiet; Rutschige Oberfläche; Nur für Mitarbeiter; Videoüberwachung; Sonstiges
ro-RO: Design indicator urgență/siguranță: Sistem de alarmă; Punct de asamblare; Ieșire de urgență; Ieșire; Echipament de incendiu; Ieșire de incendiu; Prim ajutor; Câine de pază; Zona în care este obligatorie purtarea căștii; Materiale periculoase; Înaltă tensiune; Este necesar un act de identitate; Intrarea interzisă; Accesul interzis; Zonă restricționată; Suprafață alunecoasă; Numai pentru angajați; Supraveghere video; Altele
cs: Návrh nouzových/bezpečnostních značek: Poplašný systém; Shromažďovací místo; Nouzový východ; Východ; Požární technika; Požární východ; První pomoc; Hlídací pes; Oblast, kde je vyžadována přilba; Nebezpečné materiály; Vysoké napětí; Vyžadováno ID; Zákaz vstupu; Vstup zakázán; Oblast s omezeným přístupem; Kluzký povrch; Pouze zaměstnanci; Videodohled; Jiné
es: Diseño de señales de emergencia/seguridad: Sistemas de alarmas; Punto de reunión; Salida de emergencia; Salida; Equipo contra incendios; Salida de incendios; Primeros auxilios; Perro guardián; Zona de cascos; Materiales peligrosos; Alto voltaje; Se requiere identificación; Prohibida la entrada; Prohibido el paso; Área restringida; Superficie resbalosa; Solo personal; Video vigilancia; Otros
da: Nød-/sikkerhedsskiltedesign: Alarmsystem; Samlingspunkt; Nødudgang; Udgang; Brandudstyr; Brandvej; Førstehjælp; Vagthund; Hjelmeområde; Farlige materialer; Højspænding; ID påkrævet; Ingen adgang; Adgang forbudt; Forbudt område; Glat overflade; Kun personale; Videoovervågning; Andet
lt-LT: Avarinių / saugos ženklų dizainas: Signalizacijos sistemos; Susirinkimo taškas; Avarinis išėjimas; Išėjimas; Priešgaisrinė įranga; Avarinis išėjimas gaisro atveju; Pirmoji pagalba; Sargas šuo; Šalmų dėvėjimo zona; Kenksmingos medžiagos; Aukšta įtampa; Privalomas ID; Įeiti draudžiama; Patekti draudžiama; Ribotos prieigos zona; Slidus paviršius; Tik personalas; Vaizdo stebėjimas; Kita
hu: Vészhelyzeti/Biztonsági tábla kialakítása: Riasztórendszer; Gyülekezőhely; Vészkijárat; Kijárat; Tűzoltóberendezés; Tűzvédelmi kijárat; Elsősegély; Őrkutya; Védősisak viselése kötelező; Veszélyes anyagok; Magas feszültség; Azonosítás szükséges; Tilos a belépés; Tilos az átjárás; Zárt terület; Csúszós felület; Csak a személyzet számára; Videokamerás megfigyelés; Egyéb
tr: Acil durum/Güvenlik işareti tasarımı: Alarm sistemi; Montaj noktası; Acil çıkış; Çıkış; Yangın ekipmanı; Yangın çıkışı; İlk yardım; Bekçi köpeği; Baret alanı; Tehlikeli madde; Yüksek voltaj; Kimlik gösterilmeli; Giriş yok; İzinsiz giriş yok; Yasak bölge; Kaygan yüzey; Sadece personel; Video takip; Diğer
ru: Тип аварийного или предупреждающего знака: Система сигнализации; Место сбора; Аварийный выход; Выход; Пожарное оборудование; Пожарный выход; Первая помощь; Сторожевая собака; Рабочая зона; Опасные материалы; Высокое напряжение; Требуется удостоверение личности; Вход запрещен; Посторонним вход воспрещен; Зона ограниченного доступа; Скользкая поверхность; Только для персонала; Видеонаблюдение; Другой
hr-HR: Dizajn znakova za upozorenja o opasnosti / sigurnosnih znakova: Alarmni sustav; Mjesto okupljanja; Izlaz u nuždi; Izlaz; Vatrogasna oprema; Vatrogasni izlaz; Prva pomoć; Pas čuvar; Obavezno nošenje zaštitne kacige; Opasni materijali; Visoki napon; Potrebna identifikacija; Zabranjen ulaz; Zabranjen prilaz; Zaštitno ograničeno područje; Skliska površina; Samo osoblje; Videonadzor; Ostalo
pt-BR: Formato da sinalização de emergência/segurança: Sistema de alarme; Ponto de montagem; Saída de emergência; Saída; Equipamento de incêndio; Saída de incêndio; Primeiros socorros; Cão de guarda; Área do capacete; Materiais perigosos; Alta voltagem; Obrigatória identificação; É proibida a entrada; Não ultrapasse; Área restrita; Superfície escorregadia; Somente pessoal autorizado; Você está sendo filmado; Outro
ko: 비상/안전 표지판 디자인: 경보 시스템; 집결지; 비상구; 출구; 방화장비; 화재 비상구; 응급 처치; 경비견; 안전모 구역; 위험 물질; 고압; 신분증 필수; 출입 금지; 침입 금지; 제한 구역; 미끄럼 주의; 관계자 외 출입 금지; 비디오 감시; 기타
sv: Utformning av varnings-/säkerhetsskyltar: Larmsystem; Samlingsplats; Nödutgång; Utgång; Brandutrustning; Nödutgång; Första hjälpen; Vakthund; Skyddshjälmsområde; Farliga material; Högspänning; ID krävs; Ej ingång; Obehöriga äga ej tillträde; Restriktionsområde; Hal yta; Endast personal; Videoövervakning; Annat
bg-BG: Дизайн на знаци за аварии/безопасност: Алармена система; Точка на събиране; Авариен изход; Изход; Противопожарно оборудване; Пожарен изход; Първа помощ; Куче пазач; Зона за носене на каска; Опасни материали; Високо напрежение; Изисква се документ за самоличност; Забранен вход; Забранено влизането; Ограничена зона; Хлъзгава повърхност; Само за персонала; Видео наблюдение; Други
en: Emergency/Safety sign design: Alarm system; Assembly point; Emergency exit; Exit; Fire equipment; Fire exit; First aid; Guard dog; Hard hat area; Hazardous materials; High voltage; ID required; No entry; No trespassing; Restricted area; Slippery surface; Staff only; Video surveillance; Other
zh-TW: 緊急/安全標誌設計: 警報系統; 集結點; 緊急出口; 出口; 消防器材; 逃生通道; 急救工具; 看門狗; 工程安全區; 有害物質; 高電壓; 請出示身分證件; 禁止駛入; 請勿入內; 管制區; 表面濕滑; 員工專用; 視訊監控; 其他
fr: Conception de panneaux d’urgence/sécurité: Système d'alarme; Point de rassemblement; Issue de secours; Sortie; Équipement de lutte contre l’incendie; Sortie de secours; Premiers secours; Chien de garde; Port du casque obligatoire; Matières dangereuses; Haute tension; Pièce d’identité requise; Entrée interdite; Passage interdit; Zone réglementée; Surface glissante; Personnel seulement; Vidéo surveillance; Autre
sl-SI: Zasnova znaka za nujne primere/varnostnega znaka: Alarmni sistem; Zbirno mesto; Zasilni izhod; Izhod; Požarna oprema; Požarni izhod; Prva pomoč; Pes čuvaj; Obvezno nošenje čelade; Nevarne snovi; Visoka napetost; Obvezen osebni dokument; Ni vstopa; Prepovedan vstop; Prepovedano območje; Spolzka površina; Samo osebje; Video nadzor; Drugo
it: Design del cartello di emergenza/sicurezza: Sistema d'allarme; Punto di raccolta; Uscita di emergenza; Uscita; Attrezzature antincendio; Uscita antincendio; Primo soccorso; Cane da guardia; Casco obbligatorio; Materiali pericolosi; Alta tensione; Documento d’identità obbligatorio; Vietato l'accesso; Vietato oltrepassare; Area riservata; Superficie scivolosa; Solo per il personale; Videosorveglianza; Altro
sk-SK: Dizajn núdzovej/bezpečnostnej značky: Poplašný systém; Miesto zhromaždenia; Únikový východ; Východ; Požiarna technika; Požiarny východ; Prvá pomoc; Strážny pes; Oblasť s povinným nosením prilby; Nebezpečné materiály; Vysoké napätie; Vyžaduje sa preukaz totožnosti; Zákaz vstupu; Vstup zakázaný; Obmedzený priestor; Šmykľavý povrch; Iba personál; Video dohľad; Iné
fi: Hätä-/turvakyltin suunnittelu: Hälytysjärjestelmä; Kokoonpanopiste; Pelastustie; Poistumistie; Palovarusteet; Hätäpoistumistie; Ensiapu; Vahtikoira; Kypäräalue; Vaarallisia materiaaleja; Korkeajännite; Tunnus vaaditaan; Ei sisäänkäyntiä; Pääsy kielletty; Rajoitettu alue; Liukas pinta; Vain henkilökunta; Videovalvonta; Muu
vi: Thiết kế biển báo khẩn cấp/an toàn: Hệ thống báo động; Điểm tập hợp; Lối thoát hiểm; Lối ra; Thiết bị chữa cháy; Lối thoát hiểm khi có hỏa hoạn; Sơ cứu; Chó canh; Khu vực đội mũ bảo hộ lao động; Vật liệu nguy hiểm; Điện cao thế; Yêu cầu ID; Cấm vào; Không xâm phạm; Khu vực hạn chế; Bề mặt trơn trượt; Chỉ dành cho cán bộ; Camera giám sát; Khác
ja: 緊急/安全用サインの種類: アラームシステム; 集合場所; 非常口; 出口; 消防設備; 非常口; 応急処置; 番犬; ヘルメットエリア; 危険物; 高電圧; 身分証明書必須; 立ち入り禁止; 立入禁止; 立入禁止区域; 転倒注意; スタッフ専用; ビデオ監視; その他
pt-PT: Design de sinalização de emergência/segurança: Sistema de alarme; Ponto de encontro; Saída de emergência; Saída; Equipamento de combate a incêndio; Saída de incêndio; Primeiros-socorros; Cão de guarda; Zona de capacete; Materiais perigosos; Alta voltagem; Identificação obrigatória; Entrada proibida; Não ultrapassar; Área restrita; Superfície escorregadia; Apenas pessoal; Video vigilância; Outro
nl: Ontwerp nood-/veiligheidsbord: Alarmsysteem; Verzamelpunt; Nooduitgang; Uitgang; Branduitrusting; Branduitgang; EHBO; Waakhond; Gebied waar helm verplicht is; Gevaarlijke stoffen; Hoge spanning; ID vereist; Geen toegang; Verboden toegang; Verboden gebied; Glad oppervlak; Alleen medewerkers; Videobewaking; Andere
pl: Projekt znaku awaryjnego/bezpieczeństwa: System alarmowy; Miejsce zbiórki; Wyjście awaryjne; Wyjdź; Sprzęt pożarniczy; Wyjście ewakuacyjne; Pierwsza pomoc; Pies obronny; Strefa obowiązkowego noszenia kasku; Niebezpieczne materiały; Wysokie napięcie; Wymagany dowód osobisty; Zakaz wejścia; Zakaz wstępu; Obszar ograniczony; Śliska powierzchnia; Tylko obsługa; Monitoring wideo; Pozostałe